臺灣高雄地方法院刑事判決              100年度易字第424號
公  訴  人  臺灣高雄地方法院檢察署檢察官
被      告  蘇允吉
上列被告因竊盜案件，經檢察官提起公訴（100 年度偵字第3967
號），本院判決如下：
    主  文
蘇允吉犯竊盜罪，累犯，處拘役參拾日，如易科罰金，以新臺幣
壹仟元折算壹日。
    事  實
一、蘇允吉前因竊盜案件，經本院以98年度簡上字第258 號判決
    判處有期徒刑3 月確定，甫於民國99年1 月1 日執行完畢。
    詎仍不知悔改，於100 年1 月19日14時許，騎乘腳踏車行經
    高雄市三民區○○○街111 號林義信所經營之「騏義家電行
    」前，見林義信所有置於該屋騎樓地之中古小貨車電瓶1 枚
    （價值約新臺幣1,000 元），竟意圖為自己不法之所有，徒
    手竊取之，得手後置於其所騎乘腳踏車之後置物架上，準備
    離去之際，適為自外返家之林義信發現攔查並報警處理。
二、案經林義信訴由高雄市政府警察局三民第一分局移送臺灣高
    雄地方法院檢察署偵查起訴。
    理  由
壹、證據能力
一、按被告以外之人於審判外之言詞或書面陳述，除法律有規定
    者外，不得作為證據，刑事訴訟法第159 條第1 項定有明文
    。查證人林義信於警詢之陳述，為被告以外之人於審判外之
    陳述，被告否認其證據能力，經核復不符合刑事訴訟法第
    159 條之2 、第159 條之3 、第159 條之5 等規定，應無證
    據能力。
二、按被告以外之人於審判外之陳述，雖不符刑事訴訟法第159
    之1 至第159 條之4 之規定，而經當事人於審判程序同意作
    為證據，法院審酌該言詞陳述或書面陳述作成時之情況，認
    為適當者，亦得為證據。當事人、代理人或辯護人於法院調
    查證據時，知有第159 條第1 項不得為證據之情形，而未於
    言詞辯論終結前聲明異議者，視為有前項之同意。刑事訴訟
    法第159 之5 定有明文。查檢察官、被告對於本判決所引用
    其餘之傳聞證據，未於言詞辯論終結前聲明異議，本院審酌
    上開證據作成時之情狀，並無違法或不當等情形，且與本案
    相關之待證事實具有關聯性，認為以之作為本案之證據亦屬
    適當，爰依前揭規定，認均應有證據能力。
貳、實體事項
一、訊據被告蘇允吉固坦承於上揭時間，徒手拿林義信至於上揭
    地點之中古小貨車電瓶1 枚，惟矢口否認有何竊盜既遂犯行
    ，辯稱：上開電瓶很舊，伊以為係要丟棄的，且伊尚未將該
    電瓶放置在腳踏車後置物架時，就被林義信發現查獲了云云
    。然查：
（一）證人即告訴人林義信於審理時具結證稱：被告於上揭時、
      地，徒手竊取伊所有放在上址騎樓地上之價值1,000 元之
      中古小貨車電瓶1 枚，得手後置於所騎乘腳踏車之後置物
      架上，準備離去之際，伊正好自外返家發現予以攔查報警
      處理等語（見本院易字卷，頁85～86），核與被告於警詢
      時坦承：伊於100 年1 月19日約14時許騎腳踏車行經高雄
      市三民區○○○街111 號前發現地上有一顆電瓶，伊就將
      該電瓶拿走放在腳踏車後置物架上準備離去時被屋主發現
      並將伊攔下等情節相符（見偵卷，頁3 反面），足認告訴
      人林義信上揭指述情節，與事實相符，自堪認被告於上揭
      時、地，徒手竊取林義信所有之中古小貨車電瓶1 枚，得
      手後置於其所騎乘腳踏車之後置物架上等事實，應已明確
      。是以被告於審理時翻異前詞改稱：未將該電瓶置於腳踏
      車後置物架云云，顯係避重就輕之詞，委無可採。
（二）被告另辯稱：上開電瓶很舊，伊以為係要丟棄的云云。經
      查，上開電瓶雖非新品、外觀較舊，固有該電瓶之照片可
      佐（見偵卷，頁14），然林信義將該電瓶與一台電風扇、
      幾箱物品集中擺放在一起乙節，此有現場照片附卷足核（
      見偵卷，頁14），顯見該電瓶非被害人欲丟棄之物，被告
      此部分所辯，應係事後卸責之詞，礙難採信。
（三）綜上所述，本件事證明確，被告前揭竊盜犯行，洵堪認定
      ，應依法論科。
二、按竊盜罪之既遂、未遂區別，應以所竊之物，是否已移入自
    己權力支配之下為準（最高法院49年度台上字第939 號判例
    參照）。查被告竊取被害人所有之電瓶，已放置在其所騎乘
    之腳踏車後置物架上，顯已置於自己實力支配之下，其竊盜
    犯行業已既遂，是核被告蘇允吉所為，應係犯刑法第320 條
    第1 項之竊盜既遂罪，公訴意旨認應論以竊盜未遂罪，尚有
    未洽，惟此僅為既遂、未遂之行為階段認定不同，自無庸變
    更起訴法條（最高法院96年度台上字第67 43 號判決、97年
    台上字第202 號判決、98年台上字第3274號判決可資參照）
    。被告有上開事實欄所載之前科及執行紀錄，有臺灣高等法
    院被告前案紀錄表附卷可稽，其受有期徒刑之執行完畢後，
    5 年以內故意再犯本件有期徒刑以上之罪，為累犯，應依刑
    法第47條第1 項規定，加重其刑。爰審酌被告前曾因竊盜犯
    行經科刑之紀錄，此有上開前科紀錄表可資佐證，竟猶不知
    悔改，再犯本件竊盜犯行，實有不該，惟斟酌其所竊取物價
    值約1000元，暨其犯罪之動機、手段、智識程度等一切情狀
    ，量處如主文所示之刑，並諭知易科罰金之折算標準，以示
    懲儆。
據上論斷，依刑事訴訟法第299 條第1 項前段，刑法第320 條第
1 項、第47條第1 項、第41條第1 項前段，刑法施行法第1 條之
1， 判決如主文。
本案經檢察官鄧怡君到庭執行職務。
中    華    民    國   100    年    7     月    29    日
                  刑事第七庭  法  官  洪培睿
以上正本證明與原本無異。
如不服本判決應於收受送達後10日內向本院提出上訴書狀，並應
敘述具體理由；如未敘述上訴理由者，應於上訴期間屆滿後20日
內向本院補提理由書（均須按他造當事人之人數附繕本）「切勿
逕送上級法院」。
中    華    民    國   100    年    7     月    29    日
                              書記官  秦富潔
中華民國刑法第320條
（普通竊盜罪、竊佔罪）
意圖為自己或第三人不法之所有，而竊取他人之動產者，為竊盜
罪，處5  年以下有期徒刑、拘役或 5 百元以下罰金。
意圖為自己或第三人不法之利益，而竊佔他人之不動產者，依前
項之規定處斷。
前二項之未遂犯罰之。